【裁判字號】    97,消債清,70
【裁判日期】    970821
【裁判案由】    清算事件
【裁判全文】
臺灣臺中地方法院民事裁定            97年度消債清字第70號
聲請人即債務人  戊○○
                        7號9.
債  權  人  華南商業銀行股份有限公司
法定代理人  丁○○
債  權  人  台北富邦商業銀行股份有限公司
法定代理人  甲○○
債  權  人  兆豐國際商業銀行股份有限公司
法定代理人  丙○○
債  權  人  渣打國際商業銀行股份有限公司
法定代理人  乙○○
債  權  人  遠東國際商業銀行股份有限公司
                        1樓及.
法定代理人  己○○
                        1樓及.
債  權  人  中國信託商業銀行股份有限公司
法定代理人  庚○○
上列當事人因消費者債務清理事件聲請清算，本院裁定如下：
    主  文
債務人戊○○自中華民國97年8月21日起開始清算程序，並同時
終止清算程序。
聲請程序費用計新台幣壹仟元，由聲請人即債務人戊○○負擔。
    理  由
一、按法院開始清算程序之裁定，應載明其年、月、日、時，並
    即時發生效力；債務人之財產不敷清償清算程序之費用時，
    法院應裁定開始清算程序，並同時終止清算程序，消費者債
    務清理條例第83條第1項、第85條第1項分別定有明文。
二、本件聲請人即債務人主張：聲請人即債務人原在警界服務，
    於中華民國 (下同)86 年9月間因細故遭第三人許國輝打傷
    頭部，致無法再擔任警察職務而退休，但因頭部受傷嚴重，
    經四次手術後遺有左上肢功能全廢、左腳輕癱及外傷後癲
    症，須長期服藥控制，雖領有退休金，但因投入直銷失利而
    背負卡債，且因中度肢障無工作能力，每月靠低收入戶補助
    金過活，除支付生活費用、房租及醫藥費用外，已無剩餘款
    項可支付所欠卡債，其不能清償債務情事，並提出債權人清
    冊，以書面向最大債權金融機構請求共同協商債務清償方案
    ，惟因無款可資清償而協商不成立，聲請人即債務人又未經
    法院裁定開始更生程序或許可和解或宣告破產，爰向本院聲
    請清算等語。經查：聲請人即債務人所主張之上開事實，業
    據提出身分證影本、財產及收入狀況說明書、財團法人金融
    聯合徵信中心當事人查詢個人資料 (信用報告)回覆書、債
    權人清冊、財政部臺灣省中區國稅局財產歸屬資料清單、95
    、96年度綜合所得稅各類所得資料清單、戶籍謄本、部份水
    電及管理費收據、前置協商不成立通知書 (以下均為影本)
    、澄清綜合醫院診斷證明書、臺中市南屯區公所低收入戶證
    明書、銀行存褶、房屋租賃契約書、中華民國身心障礙手冊
    、戶籍登記簿等附卷為證，且經本院依職權調閱台灣台中地
    方法院檢察署86年度偵字第19298號偵查卷、及相關本院86
    年度訴字第2752號、台灣高等法院台中分院87年度上訴字第
    629號、最高法院88年度台上字第1784號刑事卷宗查證該聲
    請人即債務人確因細故遭打傷頭部屬實，有各該起訴書及判
    決書影本在卷可考，此外，本件又查無債務人有消費者債務
    清理條例第6條第3項、第8條或第82條第2項所定駁回清算聲
    請之事由存在，則債務人聲請清算，應屬有據。再查，依據
    債務人所提財產及收入狀況說明書所載，其財產僅有低收入
    戶之每月補助款，並無其他財產，再參酌本件清算程序之規
    模，堪認債務人之財產應不敷清償清算程序之費用，自應裁
    定開始本件清算程序，並同時終止清算程序，爰裁定如主文
    。
中    華    民    國    97    年    8    月    21    日
                  臺灣臺中地方法院民事庭
                            法      官  林新竑
上為正本係照原本作成。
開始清算程序之裁定不得抗告，如不服同時終止清算程序之裁定
或命負擔國庫墊付費用之裁定，應於裁定送達後10日內，以書狀
向本院提出抗告，並繳納抗告費新臺幣1千元。
中    華    民    國    97    年    8    月    21    日
                            書  記  官  葉仲文


司法院資訊處製作；財團法人民間司法改革基金會備份。
